臺灣高等法院民事裁定
110年度上字第731號
上  訴  人  中華映管股份有限公司

法定代理人  曾文港  
被上訴人    邱美翠  
            林秋雲  
            鍾遠祥  

上列當事人間確認股東會決議無效等事件，上訴人對於中華民國
110年4月30日臺灣桃園地方法院109年度訴字第201號第一審判決
提起上訴，本院裁定如下：
    主  文
上訴人應於收受本裁定正本七日內補繳第二審裁判費新臺幣貳萬
壹仟伍佰零參元。
被上訴人應於收受本裁定正本七日內連帶補繳第一審裁判費新臺
幣壹萬肆仟參佰參拾伍元。
    理  由
一、按提起民事訴訟，應依民事訴訟法規定繳納裁判費，此為必
    須具備之程式。次按公司股東請求確認股東會決議不成立或
    決議無效，其訴訟性質與公司股東請求撤銷股東會決議之訴
    類似，均屬因財產權而起訴，其訴訟標的價額，應以原告如
    獲勝訴判決所得受之客觀上利益定之，如不能核定訴訟標的
    價額者，則依民事訴訟法第77條之12規定，應以同法第466
    條所定不得上訴第三審之最高利益額數加1/10即新臺幣（下
    同）165萬元定之（最高法院100年度台抗字第456號裁定亦
    同此旨）。又以一訴主張數項標的者，其價額合併計算之。
    但所主張之數項標的互相競合或應為選擇者，其訴訟標的價
    額，應依其中價額最高者定之，亦有明文。
二、被上訴人提起本件訴訟，先位聲明為：確認上訴人於民國（
    下同）108年12月30日召開股東臨時會之討論事項第一案有
    關處分公司主要財產之決議無效。備位聲明為：上訴人於10
    8年12月30日召開股東臨時會之討論事項第一案有關處分公
    司主要財產之決議應予撤銷。有民事辯論意旨狀可稽（見原
    審卷二第264頁）。經查本件訴訟性質應屬財產權訴訟，而
    其訴訟標的價額無法核定，則依上開說明，應依民事訴訟法
    第466條規定核定其訴訟標的價額。又本件為客觀預備合併
    之訴，雖有2個訴訟標的與訴之聲明，但被上訴人僅請求法
    院就其中之一為其勝訴之判決，其訴訟利益僅為其中1個，
    故其訴訟標的價額，應依民事訴訟法第77條之2第1項規定選
    擇其中價額最高者定之。從而本件訴訟標的價額核定為165
    萬元，應徵第一審裁判費為1萬7,335元、第二審裁判費為2
    萬6,003元。次查上訴人僅繳納第二審裁判費4,500元（見本
    院卷第15頁），被上訴人僅繳納第一審裁判費3,000元（見
    原審卷一第2頁），均有自行收納款項收據可憑。從而上訴
    人尚應補繳第二審裁判費2萬1,503元（計算式：
　　26,003－4,500＝21,503），被上訴人尚應連帶補繳第一審裁
    判費1萬4,335元（計算式：17,335－3,000＝14,335）。茲限
    上訴人與被上訴人於收受本裁定正本7日內，分別如數逕向
    本法院補繳，特此裁定。
中　　華　　民　　國　 110　　年　   7   　月　　12 　日
                  民事第十庭
                      審判長法　官  黃嘉烈
正本係照原本作成。
核定訴訟標的價額部分，如不服裁定得於收受送達後10日內向本
院提出抗告狀，並繳納抗告費新臺幣1千元。
命補繳裁判費部分不得抗告。
中　　華　　民　　國　　100 　年　　7 　　月　　12　　日

                            書記官  廖月女